# 【请教】请教股东代垫款充实实收资本的问题

提问人：parcioli1494 时间：2020-07-31 11:09:11
公司控股股东对目标公司拥有 150 万元债权（代买设备及代垫费用，公司起始阶段不规范导致股东出资未通过实收资本），载于目标公司其他应付款中。目前计划通过债转股方式将上述代垫款充实实收资本。
准备的法律文件： 1 、股东会相关决议； 2 、章程修正案（修改出资方式)； 3 、验资报告； 4 、实物出资评估报告问题： 1 、是否能以上述法律文件作为依据，将其股东垫付款转入实收资本（尚有超过 200 万元的出资义务）？
2 、如果股东通过协议确认直接将该部分代垫款转为实收资本，而非先豁免再转入，是否满足国家税务总局公告2014 年第 29 号，从而免于缴纳所得税？
烦请各位拨冗赐教。

回答人：chenyiwei
要明确的是采用非货币出资还是债转股方式出资。从主帖所述情况看，因为设备在多年前已经购买并投入，所以采用非货币资产出资已不可行。如果作为债转股出资，需满足《公司注册资本登记管理规定（ 2014 年修订）》（国家工商行政管理总局令第 64 号）第七条的下列规定：
第七条 债权人可以将其依法享有的对在中国境内设立的公司的债权，转为公司股权。
转为公司股权的债权应当符合下列情形之一：
(一)债权人已经履行债权所对应的合同义务，且不违反法律、行政法规、国务院决定或者公司章程的禁止性规定；
(二)经人民法院生效裁判或者仲裁机构裁决确认；
(三)公司破产重整或者和解期间，列入经人民法院批准的重整计划或者裁定认可的和解协议。
用以转为公司股权的债权有两个以上债权人的，债权人对债权应当已经作出分割。
债权转为公司股权的，公司应当增加注册资本。
建议会同律师、券商，以上述规定为依据，对债转股出资进行确认完善，特别要关注当初投入设备的购买成本和当前价值，并关注日后企业与实控人之间的资金往来，确保这部分负债并未被以任何形式偿还，在债转股时点余额的准确性等。

提问人：parcioli1494 时间：2020-08-23 11:11:00
感谢陈版指教。就此业务还有一个问题需要请教。
此次并购，股权转让合同载明对价 300 万元，购入70%股权。不过拟购入股权尚存在 100 万元出资义务尚未履行，并购日之后公司会汇款以完成出资义务。个人认为，此次非同一控制下合并的长投成本在母公司报表上应到反映为300+100=400万元（现金加承担的债务），不知理解是否正确，烦请陈版指点。

回答人：chenyiwei
要考虑就这 100 万尚未实缴的出资款对应的股权，是否本企业已经享有股东权益了。